臺灣臺南地方法院刑事判決　　　　　　　93年度訴字第1279號
公　訴　人　臺灣臺南地方法院檢察署檢察官
被　　　告　甲○○　男　27歲.
　　　　　　　　　　（
上列被告因違反毒品危害防制條例案件，經檢察官提起公訴（93
年度毒偵字第2001號）及移送併案審理（93年度毒偵字第2345號
、94年度毒偵字第 714號），被告於本院行準備程序時對被訴及
檢察官移送併案審理之犯罪事實為有罪之陳述，本院合議庭裁定
由受命法官獨任行簡式審判程序，判決如下：
    主  文
甲○○連續施用第一級毒品，累犯，處有期徒刑拾月。
    事  實
一、甲○○曾因違反麻醉藥品管理條件，經臺灣高雄地方法院以
    85年度易字第949號判決判處有期徒刑3年2月，於民國85年4
    月16日確定，入監服刑，於86年 9月25日假釋付保護管束，
    至88年 7月27日保護管束期滿執行完畢。又曾因違反毒品危
    害防制條例案件，經本院以91年度毒聲字第97號裁定送勒戒
    處所觀察、勒戒後，認有繼續施用毒品之傾向，再經本院以
    91年度毒聲字第 313號裁定令入戒治處所施以強制戒治，至
    92年12月 5日強制戒治期滿執行完畢釋放，並於同年月25日
    ，由臺灣臺南地方法院檢察署檢察官以92年度戒毒偵字第28
    7 號為不起訴處分。詎甲○○仍未戒除毒癮，於前開強制戒
    治執行完畢釋放後 5年內，又基於施用第一級毒品海洛因之
    概括犯意，連續自93年 2月間某日起至93年9月16日下午3時
    39分許採尿時間回溯26小時內某時止，連續在臺南縣關廟鄉
    ○○村○○路15巷 6號自宅等處，施用第一級毒品海洛因多
    次。嗣分別於93年 7月21日、同年8月6日，為警在臺南縣善
    化鎮○○路313巷 2號、高雄縣岡山鎮○○路255巷8之1號「
    代天府」廟前查獲，經警採尿送驗，呈嗎啡陽性反應。又於
    同年 9月16日，經臺灣臺南地方法院檢察署檢察官核發強制
    採尿許可書，強制甲○○到場採尿，仍驗出嗎啡陽性反應而
    查知上情。
二、案經高雄縣政府警察局岡山分局報請臺灣高雄地方法院檢察
    署檢察官呈請臺灣高等法院檢察署令轉臺灣臺南地方法院檢
    察署檢察官暨臺南縣警察局善化分局、新化分局報請同署檢
    察官偵查起訴及移送本院併案審理。
    理  由
一、訊據被告甲○○對於上開事實，均坦承不諱，且其經警三度
    採尿送驗結果，均呈嗎啡陽性反應，有臺南縣警察局善化分
    局送驗尿液年籍及編號對照名冊影本、臺南縣衛生局93年 9
    月3日093/08/27衛收字第0930020227號尿液檢驗成績書、高
    雄縣警察局岡山分局嘉興派出所偵辦毒品案件嫌犯尿液採證
    檢驗對照表、高雄縣政府衛生局93年 8月13日93煙檢字第16
    88號煙毒尿液檢驗成績書、臺灣臺南地方法院檢察署檢察官
    強制採驗尿液許可書、列管毒品人口尿液檢體採集送驗紀錄
    表、臺灣檢驗科技股份有限公司93年10月11日出具之濫用藥
    物尿液檢驗報告各 1紙在卷可資佐證，足見被告之自白與事
    實相符。又被告於警詢中雖陳稱其最後一次施用毒品海洛因
    之時間為93年 9月14日晚間六時許，惟按「海洛因經注射入
    人體後，約80％於24小時內自尿液中排出，尿液中能否驗出
    嗎啡陽性反應與其投與量、投與途徑、採尿時間、個人體質
    及檢驗方法之靈敏度有關，國外曾有文獻報導注射 6毫克之
    海洛因鹽酸鹽，其代謝物嗎啡之平均可檢出時限約為26小時
    」，此業據行政院衛生署藥物食品檢驗局81年9月8日（81）
    藥檢一字第 8114885號函敘述明確。依上開說明，足認被告
    最後一次施用第一級毒品海洛因之時間，應為93年 9月16日
    下午 3時39許採尿時間回溯26小時內之某時。被告於警詢中
    前開陳述，顯係記憶未臻明確所致，應予敘明。本案事證明
    確，被告施用第一級毒品海洛因之犯行已堪認定。
二、查被告曾因違反毒品危害防制條例案件，經本院以91年度毒
    聲字第97號裁定送勒戒處所觀察、勒戒後，認有繼續施用毒
    品之傾向，再經本院以91年度毒聲字第 313號裁定令入戒治
    處所施以強制戒治，至92年12月 5日強制戒治期滿執行完畢
    釋放，並於同年月25日，由臺灣臺南地方法院檢察署檢察官
    以92年度戒毒偵字第 287號為不起訴處分，有不起訴處分書
    及臺灣高等法院被告全國前案紀錄表在卷可稽。其於前開強
    制戒治處分執行完畢釋放後 5年內再度施用第一級毒品海洛
    因，核其所為，係犯毒品危害防制條例第10條第1項之施用
    第一級毒品罪。被告施用毒品前後持有第一級毒品海洛因之
    低度行為，為其施用上開毒品之高度行為所吸收，不另論罪
    。又其施用第一級毒品海洛因多次，時間緊接，所犯係構成
    要件相同之罪，顯係基於概括之犯意反覆為之，應依刑法第
    56條連續犯之規定論以一罪，並加重其刑。末查被告曾因違
    反麻醉藥品管理條件，經臺灣高雄地方法院以85年度易字第
    949號判決判處有期徒刑3年2月，於85年4月16日確定，入監
    服刑，於86年9月25日假釋付保護管束，至88年7月27日保護
    管束期滿執行完畢，此同有前引臺灣高等法院被告全國前案
    紀錄表在卷可稽，其於前開有期徒刑執行完畢後5年內再犯
    本案有期徒刑以上之罪，為累犯，應依刑法第47條之規定加
    重其刑。爰審酌被告沉迷毒品，經觀察勒戒、強制戒治後仍
    未戒除毒癮，本案三度為警查獲均驗出嗎啡陽性反應，不知
    戒慎，但犯後坦承犯行、態度良好、尚有悔意等一切情狀，
    量處如主文所示之刑，以示懲儆。
據上論斷，應依刑事訴訟法第299條第1項前段、第273條之1第 1
項，毒品危害防制條例第10條第 1項，刑法第11條前段、第56條
、第47條，判決如主文。
本案經檢察官乙○○到庭執行職務。
中　　華　　民　　國　　94　　年　　5　　月　　12　　日
　　　　　　　　　刑事第四庭    法　官　周紹武
以上正本證明與原本無異。
如不服本判決，應於收受送達後10日內向本院提出上訴書狀（應
附繕本）。
　　　　　　　　　　　　　　　　書記官　陳淑芬
中　　華　　民　　國　　94　　年　　5　　月　　12　　日
附錄本案論罪科刑法條全文：
毒品危害防制條例第10條第1項
施用第一級毒品者，處 6 月以上 5 年以下有期徒刑。
